臺灣高等法院刑事判決
109年度上訴字第2936號
上  訴  人  
即  被  告  周文彬




選任辯護人  粘怡華律師(扶助律師)          
上列上訴人即被告因違反毒品危害防制條例等案件，不服臺灣基
隆地方法院108年度訴字第815號、109年度訴字第165號，中華民
國109年3月31日第一審判決（起訴案號：臺灣基隆地方檢察署10
8年度偵字第4934號、第5541號、第6122號；追加起訴案號：108
 年度偵字第6648號），提起上訴，本院判決如下：
    主  文
上訴駁回。               
    事  實
一、甲○○明知海洛因、甲基安非他命分別係毒品危害防制條例第
    2條第2項第1款及第2款所列管之第一、二級毒品，且甲基安
    非他命亦經行政院衛生署（現改制為衛生福利部）公告列為
    不准登記藥品及禁止使用，係藥事法第22條第1項第1款規定
    之禁藥，均不得持有、販賣、轉讓，猶分別為下列之行為：
  ㈠分別基於販賣第一、二級毒品以牟利之犯意，以其所持用之0
    000000000號行動電話門號搭配不詳廠牌行動電話1具作為聯
    絡販賣毒品工具，分別於如附表一犯罪事實欄所示之時間、
    地點、毒品種類、數量、價金，販賣予如附表一犯罪事實欄
    所示之購毒者，甲○○並取得如附表一所示之販毒所得（販賣
    情節詳見附表一）。
  ㈡基於轉讓禁藥甲基安非他命之犯意，以同前行動電話，為聯
    繫毒品交付事宜，分別於附表二犯罪事實欄所示之時間、地
    點將重量不詳之甲基安非他命，無償轉讓予陳慶華（轉讓情
    節詳見附表二）。
二、案經基隆市政府警察局報告臺灣基隆地方檢察署檢察官偵查
    起訴。
    理  由
壹、程序方面
一、審理範圍
    本案檢察官起訴及追加起訴被告涉犯毒品危害防制條例第4
    條第1項、第2項之販賣第一、二級毒品罪、毒品危害防制條
    例第10條第1項、第2項之施用第一、二級毒品罪及藥事法第
    83條第1項之轉讓禁藥罪嫌，原審均判決有罪，被告提起上
    訴後具狀撤回施用毒品部分之上訴，有聲請狀附卷可憑，故
    本案審理範圍並不包含被告被訴施用毒品部分，先予敘明。
二、證據能力
  ㈠被告以外之人於審判外之陳述，雖不符刑事訴訟法第159條之
    1、159條之2、159條之3、159條之4等規定，而經當事人於
    審判程序同意作為證據，法院審酌該言詞陳述或書面陳述作
    成時之情況，認為適當者，亦得為證據。當事人、代理人或
    辯護人於法院調查證據時，知有第159條第1項不得為證據之
    情形，而未於言詞辯論終結前聲明異議者，視為有前項之同
    意，刑事訴訟法第159條之5定有明文。本案當事人及辯護人
    就下述其餘供述證據方法之證據能力，於言詞辯論終結前均
    未於言詞辯論終結前聲明異議，而經本院審酌各該證據方法
    之作成時，並無其他不法之情狀，均適宜為本案之證據，依
    刑事訴訟法第159條之5之規定，有證據能力。
  ㈡至於其餘資以認定本案犯罪事實之非供述證據，亦查無違反
    法定程序取得之情形，依刑事訴訟法第158條之4反面規定，
    應具證據能力。　
貳、實體方面
一、認定有罪之理由
　㈠上揭事實，業據被告甲○○於警詢、偵訊、原審及本院審理時
    均坦承不諱，且經證人即如附表一犯罪事實欄所示之購毒者
    及陳慶華於警詢、偵查中證述明確(詳如附表一相關購毒者
    之證述及通訊監察譯文及其他證據欄及附表二相關證人之證
    述欄所示)，並有臺灣基隆地方法院通訊監察書暨附表一所
    示通訊監察譯文、王峻銘所有0000-00號自用小客車車行軌
    跡資料及王峻銘手機翻拍照片等件在卷可佐（詳如附表一、
    二相關購毒者之證述及通訊監察譯文及其他證據欄所示），
    足認被告之任意性自白與事實相符，應堪採信。 
　㈡按販賣毒品係違法行為，非可公然為之，而毒品本無一定之
    公定價格，是其各次買賣之價格，當亦各有差異，而或隨供
    需雙方之資力、關係之深淺、需求之數量、貨源之充裕與否
    、販賣者對於資金之需求程度，以及政府查緝之態度，進而
    為各種不同之風險評估，而為機動性之調整，是其價格標準
    ，自非一成不變，且販賣者從各種「價差」或「量差」或「
    純度」謀取利潤方式，亦有差異，然其所圖利益之非法販賣
    行為目的，則屬相同，並無二致。因之，販賣利得，除經被
    告坦承，或其價量至臻明確，確實難以究其原委。然按一般
    民眾普遍認知之毒品非法交易，向為政府查禁森嚴且重罰不
    寬貸，衡諸常情，倘非有利可圖，絕無甘冒重罰風險之理。
    從而，舉凡其有償交易，除足反證其確另基於某種非圖利本
    意之關係外，尚難因無法查悉其買進、賣出之差價，而諉無
    營利之意思，或阻卻販賣犯行之追訴。又販賣毒品者，其主
    觀上有營利之意圖，客觀上有販賣之行為即足構成，至於實
    際上是否已經獲利則非所問。即於有償交付他人之初，係基
    於營利之意思，並著手實施，而因故無法高於購入之原價出
    售，最後不得不以原價或低於原價交付他人時，仍屬販賣行
    為。查被告本身即有施用毒品之犯罪前科，此有本院被告前
    案紀錄表可稽，其對於毒品取得非易，毒品交易為檢警機關
    嚴予取締之犯罪，法律並就此設有重典處罰，當知之甚明，
    而被告販賣第一、二級毒品，若非有利可圖，豈有數次聯絡
    、犯險進行交易之意願，被告主觀上有營利之意圖，自甚明
    確。
  ㈢綜上所述，本案事證明確，被告上揭犯行均堪認定，均應依
    法予以論科。
二、新舊法比較
　  按行為後法律有變更者，適用行為時之法律。但行為後之法
    律有利於行為人者，適用最有利於行為人之法律，刑法第2
    條第1項定有明文。查毒品危害防制條例第4條第1項、第2項
    ，於109年1月15日修正公布施行，並自同年7月15日起生效
    ，修正前規定為：「製造、運輸、販賣第一級毒品者，處死
    刑或無期徒刑；處無期徒刑者，得併科新臺幣2千萬元以下
    罰金。製造、運輸、販賣第二級毒品者，處無期徒刑或7年
    以上有期徒刑，得併科新臺幣1,000萬元以下罰金」；修正
    後規定為：「製造、運輸、販賣第一級毒品者，處死刑或無
    期徒刑；處無期徒刑者，得併科新臺幣3千萬元以下罰金。
    製造、運輸、販賣第二級毒品者，處無期徒刑或10年以上有
    期徒刑，得併科新臺幣1,500萬元以下罰金」，經比較修正
    前、後法結果，以修正前毒品危害防制條例第4條第1項、第
    2項規定較有利於被告，是依刑法第2條第1項前段之規定，
    就被告販賣第一、二級毒品罪論處部分，自應適用行為時即
    修正前毒品危害防制條例第4條第1項、第2項規定。
三、論罪科刑
  ㈠查海洛因、甲基安非他命分別係毒品危害防制條例第2條第2
    項第1款及第2款所列管之第一、二級毒品；且甲基安非他命
    亦屬藥事法所列管之禁藥，行為人明知甲基安非他命為禁藥
    而轉讓予他人者，除成立毒品危害防制條例第8條第2項之轉
    讓第二級毒品罪外，亦構成藥事法第83條第1項之轉讓禁藥
    罪。故行為人明知為禁藥即甲基安非他命而轉讓他人者，其
    轉讓行為同時該當於毒品危害防制條例第8條第2項之轉讓第
    二級毒品罪及藥事法第83條第1項之轉讓禁藥罪，屬法條競
    合，應依重法優於輕法、後法優於前法等法理，擇一處斷。
    而藥事法第83條第1項轉讓禁藥罪之法定本刑，較毒品危害
    防制條例第8條第2項轉讓第二級毒品罪之法定本刑為重，是
    轉讓甲基安非他命之第二級毒品，除轉讓達一定數量；或成
    年人對18歲以下之未成年人為轉讓行為，依毒品危害防制條
    例第8條第6項、第9條各有加重其刑至2分之1之特別規定，
    而應依該加重規定處罰者外，均應依藥事法第83條第1項之
    規定處罰。
　㈡核被告如附表一編號一、二、五、六所為，均係犯修正前毒
    品危害防制條例第4條第2項之販賣第二級毒品罪；如附表一
    編號三、四所為，係犯修正前毒品危害防制條例第4條第1項
    之販賣第一級毒品罪；如附表二編號一、二所為，均係犯藥
    事法第83條第1項之轉讓禁藥罪。被告販賣第一、二級毒品
    ，分別持有第一、二級毒品之低度行為，為其等販賣之高度
    行為所吸收，均不另論罪。又藥事法並無處罰持有禁藥行為
    ，此部分自無與本件所成立之轉讓禁藥犯行間有高、低度行
    為之吸收關係。又被告所犯上開8罪，犯意各別，行為互殊
    ，應予分論併罰。
　㈢查被告前因①施用毒品案件，經臺灣基隆地方法院以100年度
    基簡字第219號分別判處有期徒刑3月、3月確定；又因②妨害
    自由案件，經同法院以100年度訴字第878號判處有期徒刑8
    月確定；又因③施用毒品案件，經同法院以100年度基簡字第
    561號判處有期徒刑3月確定；又因④違反毒品危害防制條例
    案件，經同法院以100年度基簡字第1166號分別判處有期徒
    刑3月、3月確定；又因⑤施用毒品案件，經同法院以100年度
    基簡字第971號判處有期徒刑3月確定；前開①至④案件，經同
    法院以101年度聲字第333號裁定定應執行有期徒刑1年5月確
    定，經與前揭⑤案件接續執行，於101年8月3日假釋出監，所
    餘刑期付保護管束，嗣經撤銷假釋，於103年5月26日執行完
    畢，有本院被告前案紀錄表在卷足稽，其於有期徒刑執行完
    畢後5年內，又故意犯本案有期徒刑以上之各罪，俱為累犯
    ，依司法院釋字第775號解釋所示，為避免發生罪刑不相當
    之情形，法院就該個案依該解釋意旨，裁量是否加重最低本
    刑。考量被告構成累犯之犯罪紀錄，與本案犯罪類型具實質
    關聯性，且其不能謹慎自持又犯本案之罪，足見被告對刑罰
    之反應力薄弱，認適用刑法第47條累犯加重之規定並無罪刑
    不相當之情事，除就販賣第一級毒品之法定刑為死刑或無期
    徒刑部分、第二級毒品罪之法定刑為無期徒刑部分，依刑法
    第65條第一項規定不得加重外，均應依刑法第47條第1項規
    定加重其刑。
　㈣被告就附表一所示販賣第一、二級毒品之犯行，於偵查及審
    判中均自白犯行，業如前述，爰依毒品危害防制條例第17條
    第2項規定，減輕其刑。
　㈤按犯毒品危害防制條例第4條至第8條、第10條或第11條之罪，供出毒品來源，因而查獲其他正犯或共犯者，減輕或免除其刑，毒品危害防制條例第17條第1項定有明文。查有關被告甲○○供出毒品來源部分，業經基隆市政府刑事警察大隊偵二隊查緝到案，並於108年11月4日以基警刑大偵二字第1080072648號刑事案件移送書移送臺灣基隆地方檢察署偵辦等情，此有基隆市警察局109年2月18日基警刑大偵二字第1090001271號函、職務報告各1份在卷可參（見原審卷第91、115 頁）。足認本案偵查犯罪職權之公務員，是因被告之供述因而查獲毒品來源。從而，被告如附表一所示之販賣第一、二級毒品部分，符合毒品危害防制條第17條第1項規定供出毒品來源之要件，均應依毒品危害防制條第17條第1 項之規定遞減輕被告之刑。
　㈥按刑法第59條規定之酌量減輕其刑，必須犯罪另有特殊之原
    因與環境，在客觀上足以引起一般同情，認為即使宣告法定
    最低度刑，猶嫌過重者，始有其適用。此所謂法定最低度刑
    ，固然包括法定最低本刑；惟遇有其他法定減輕事由時，則
    係指適用其他法定減輕事由減輕其刑後之最低度刑而言。倘
    被告另有其他法定減輕事由，應先適用該法定減輕事由減輕
    其刑後，猶認其犯罪之情狀顯可憫恕，即使科以該減輕後之
    最低度刑仍嫌過重者，始得適用刑法第59條規定酌量減輕其
    刑（最高法院105年度台上字第2625號判決意旨參照）。查
    ：
　⒈被告所犯上揭8罪，就販賣第一、二級毒品部分已適用毒品危
    害防制條例第17條第1項、第2項規定減輕其刑，業如前述，
    相較毒品危害防制條例第4條第1項、第2項之法定刑，已減
    輕甚多。
　⒉再者，衡以被告明知販賣毒品或轉讓禁藥對社會治安之破壞
    及國人身心健康之戕害甚鉅，染毒更能令人捨身敗家，毀其
    一生，仍甘冒重典販賣毒品、轉讓禁藥，其犯罪情節及危害
    社會秩序之程度非輕，復考量被告正值壯年，尤應依循正軌
    獲取所得，其於本案所為，相較於安分守己者，顯無法引起
    一般人之同情或憫恕，自應為其行為負責，難認有何情輕法
    重，在客觀上足以引起一般同情而顯可憫恕之處，自無再適
    用刑法第59條規定酌減其刑之餘地。
四、駁回上訴之理由
　㈠原審以被告罪證明確，依（修正前）毒品危害防制條例第4條
    第1項、第2項、第17條第1項、第2項、第19條第1項，藥事
    法第83條第1項，刑法第11條、第38條之1第1項前段、第3項
    、第38條第2項、第4項之規定（原審雖未及比較新舊法，惟
    經本院比較適用結果，修正後法律並非較有利於被告，仍適
    用行為時之法律，於判決結果無影響，不構成撤銷之原因，
    由本院補充敘明），並審酌被告販賣第一級毒品海洛因、第
    二級毒品甲基安非他命及轉讓禁藥予他人施用，使人沉迷毒
    癮而無法自拔，輕則戕害施用者之身心健康，重則引發各種
    犯罪，而為社會治安敗壞之源頭，對於社會平和秩序實有相
    當程度之危害，佐以被告犯後均能坦承犯行，犯後態度良好
    ，兼衡其販賣及轉讓毒品之犯罪動機、目的、販賣毒品之數
    量、次數、金額，暨其智識程度、家庭經濟狀況、犯罪動機
    、目的、手段、素行等一切情狀，分別量處如附表一、二「
    原判決主文」欄所示之刑。另說明：未扣案被告所持用之門
    號0000000000號行動電話1支（含SIM卡1枚），應依毒品危
    害防制條例第19條第1項之規定，宣告沒收，並依刑法第38
    條第4項規定，諭知於全部或一部不能沒收或不宜執行沒收
    時，追徵其價額。未扣案之附表一編號一、四、五所示之犯
    罪所得及附表一編號三已收取之部分犯罪所得，應依刑法第
    38條之1第1項前段、第3項規定，宣告沒收，於全部或一部
    不能沒收時，追徵其價額；至附表一編號二、六所示之價金
    及附表一編號三未收取之價金部分，因查無證據可以證明被
    告業已收得該部分價金，無從認定被告就此部分有所得，自
    無從宣告沒收。經核認事用法、沒收均無違誤，量刑亦屬妥
    適。
　㈡被告上訴意旨略以：就販賣第一、二級毒品及轉讓禁藥部分
    ，被告均坦承犯行，惟原審此部分量刑過重，請依刑法第57
    、59條審酌，又被告是初犯，不是累犯，被告是假釋中再犯
    云云。經查：
　⒈被告前因違反毒品危害防制條例案件，經臺灣基隆地方法院
    以101年度聲字第333號裁定定應執行有期徒刑1年5月確定，
    又因施用毒品案件，經同法院以100年度基簡字第971號判處
    有期徒刑3月確定，兩案接續執行，於101年8月3日假釋出監
    ，所餘刑期付保護管束，嗣經撤銷假釋，於103年5月26日執
    行完畢，業如前述，而被告如附表一、二所示之犯行均係在
    前揭案件執行完畢（103年5月26日）5年內，故意再犯有期
    徒刑以上之罪，應符合刑法第47條第1項之「累犯」要件。
    被告雖辯稱其係假釋中犯罪，不應論累犯云云，自非可採。
　⒉又被告前揭販賣第一、二級毒品及轉讓禁藥之犯行，均難認
    有何在客觀上足以引起一般同情而堪可憫恕之特殊原因及環
    境，無任何情輕法重或刑罰過苛之疑慮，已經本院論述如前
    。從而，被告請求依刑法第59條規定酌減其刑云云，並非可
    採。
　⒊按量刑之輕重，係屬事實審法院得依職權自由裁量之事項，
    苟於量刑時，已依行為人之責任為基礎，並斟酌刑法第57條
    各款所列情狀，而未逾越法定範圍，又未濫用其職權，即不
    得遽指為違法。而刑罰之量定，屬法院自由裁量之職權行使
    ，應審酌刑法第57條所列各款事由及一切情狀，為酌量輕重
    之標準，並非漫無限制；量刑輕重係屬事實審法院得依職權
    自由裁量之事項，苟已斟酌刑法第57條各款所列情狀而未逾
    越法定刑度，不得遽指為違法；且如別無其他加重或減輕之
    原因，下級審量定之刑，亦無過重或失輕之不當情形，則上
    級審法院對下級審法院之職權行使，原則上應予尊重（最高
    法院106年度台上字第1538號、102年度台上字第2931號判決
    意旨參照）。本件原審關於科刑業已就刑法第57條規定與科
    刑相關事項在適法範圍內加以裁量，其本於事實審之裁量職
    權所為之量刑，並無過重不當，或有何違反比例原則、平等
    原則、罪刑相當原則之情形，自不得認其量刑有何不當。
　⒋綜上，被告上訴指摘原判決不應論累犯、未依刑法第59條減
    刑或量刑過重云云，均無理由，均應予駁回。　
據上論斷，應依刑事訴訟法第368條，判決如主文。
本案經檢察官蕭擁溱偵查起訴，檢察官張友寧、陳虹如追加起訴
，檢察官曾文鐘到庭執行職務。　　　　　
中　　華　　民　　國　　110 　年　　3 　　月　　24　　日
                  刑事第二十一庭審判長法　官  許宗和
                                      法　官  黃惠敏
                                      法　官  章曉文
以上正本證明與原本無異。
如不服本判決，應於收受送達後20日內向本院提出上訴書狀，其
未敘述上訴之理由者並得於提起上訴後20日內向本院補提理由書
（均須按他造當事人之人數附繕本）「切勿逕送上級法院」。
                                      書記官  賴又瑄
中　　華　　民　　國　　110 　年　　3 　　月　　24　　日

附表一
編號 犯罪事實 相關購毒者之證述及通訊監察譯文及其他證據 原判決主文 備註 一 謝嘉偉於108年1月14日1時17分許，以其使用之0000000000號行動電話，撥打甲○○所有之0000000000號行動電話，聯繫交易第二級毒品甲基安非他命事宜，嗣甲○○即基於販賣甲基安非他命之犯意，與謝嘉偉相約在基隆市○○區○○路之朋友「諸杰」家中2樓，販賣並交付甲基安非他命1包（重量約2公克）予謝嘉偉，並收得價金2,000元。 ⒈證人謝嘉偉之證述： ⑴警詢108.06.04（108年度偵字第4934號卷一第49至51頁） ⑵偵訊108.06.04（108年度偵字第4934號卷一第185頁） ⒉電話雙向通聯監聽譯文（108年度偵字第4934號卷一第136頁） 甲○○販賣第二級毒品，累犯，處有期徒刑壹年拾月。未扣案之行動電話壹支（含門號0000000000號SIM 卡壹張）及販賣毒品所得新臺幣貳仟元，均沒收之，如全部或一部不能沒收或不宜執行沒收時，追徵其價額。 起訴書附表編號1 二 王峻銘於108年1月16日某時許，以其使用之行動電話，與暱稱「阿賓」之甲○○所持用門號0000000000號行動電話，使用Line聊天通訊軟體聯繫交易第二級毒品甲基安非他命事宜，嗣於同日23時許，甲○○即基於販賣甲基安非他命之犯意，與王峻銘相約在基隆市八堵交流道下，販賣並交付甲基安非他命1包（重量約1公克）予王峻銘，該次販毒價金2,000元則由王峻銘先予賒欠。 ⒈證人王峻銘之證述 ⑴警詢108.06.02(108年度偵字第6648號卷第19至22、27至28頁) ⑵偵訊109.03.04偵訊(108年度偵字第6648卷第164頁)　 ⒉證人王峻銘所有之車牌號碼0000-00 自用小客車車行軌跡資料（108 年度偵字第6648號卷第29頁） ⒊證人王峻銘手機翻拍照片3張（108年度偵字第6648號卷第31至33頁） 甲○○販賣第二級毒品，累犯，處有期徒刑壹年拾月。未扣案之行動電話壹支（含門號0000000000號SIM 卡壹張），沒收之，如全部或一部不能沒收或不宜執行沒收時，追徵其價額。 追加起訴書犯罪事實欄一 三 劉明源於108年2月8日17時21分許，以其使用之0000000000號行動電話，撥打甲○○所持用之0000000000號行動電話，聯繫交易第一級毒品海洛因事宜，嗣於同日17時50分許，甲○○即基於販賣海洛因之犯意，在基隆市○○區○○路00號加油站旁，販賣並交付價值2,500元之海洛因1包（重量8分之1錢，約0.45公克）予劉明源，惟該次販毒價金甲○○僅收得價金1,000元，剩餘1,500元則由劉明源先予賒欠。 ⒈證人劉明源之證述： ⑴警詢108.07.30（108年度偵字第4934號卷一第61至64頁） ⑵偵訊108.07.30（108年度偵字第4934號卷一第215至217頁） ⒉電話雙向通聯監聽譯文（108年度偵字第4934號卷一第145頁） 甲○○販賣第一級毒品，累犯，處有期徒刑陸年。未扣案之行動電話壹支（含門號0000000000號SIM 卡壹張）及販賣毒品所得新臺幣壹仟元，均沒收之，如全部或一部不能沒收或不宜執行沒收時，追徵其價額。 起訴書附表編號3 四 劉明源於108年2月8日18時43分許，以其使用之0000000000號行動電話，撥打甲○○所持用之0000000000號行動電話，聯繫交易第一級毒品海洛因事宜，嗣於同日19時40分許，甲○○即基於販賣海洛因之犯意，在基隆市○○區○○路000巷0弄口，販賣並交付海洛因1包（重量8分之1錢，約0.45公克）予劉明源，並收得價金2,500元。 ⒈證人劉明源之證述： ⑴警詢108.07.30（108年度偵字第4934號卷一第64至66頁） ⑵偵訊108.07.30（108年度偵字第4934號卷一第215至217頁） ⒉電話雙向通聯監聽譯文（108年度偵字第4934號卷一第146頁） 甲○○販賣第一級毒品，累犯，處有期徒刑陸年。未扣案之行動電話壹支（含門號0000000000號SIM 卡壹張）及販賣毒品所得新臺幣貳仟伍佰元，均沒收之，如全部或一部不能沒收或不宜執行沒收時，追徵其價額。 起訴書附表編號4 五 謝嘉偉於108年2月28日19時36分許，以其使用之0000000000號行動電話，撥打甲○○所有之0000000000號行動電話，聯繫交易第二級毒品甲基安非他命事宜，嗣甲○○即基於販賣甲基安非他命之犯意，與謝嘉偉相約在基隆市仁愛區某賭場，販賣並交付甲基安非他命1包（重量約3公克）予謝嘉偉，並收得價金3,000元。 ⒈證人謝嘉偉之證述： ⑴警詢108.06.04（108年度偵字第4934號卷一第51至52頁） ⑵偵訊108.06.04（108年度偵字第4934號卷一第185至187頁） ⒉電話雙向通聯監聽譯文（108年度偵字第4934號卷一第149頁） 甲○○販賣第二級毒品，累犯，處有期徒刑壹年拾月。未扣案之行動電話壹支（含門號0000000000號SIM 卡壹張）及販賣毒品所得新臺幣參仟元，均沒收之，如全部或一部不能沒收或不宜執行沒收時，追徵其價額。 起訴書附表編號2 六 石永信於108年4月13日19時5分許，以其使用之0000000000號行動電話，撥打甲○○所持用之0000000000號行動電話，聯繫交易第二級毒品甲基安非他命事宜，嗣於同日21時至22時許，甲○○即基於販賣甲基安非他命之犯意，與石永信相約在基隆市七堵區瑪陵交流道下，販賣並交付甲基安非他命1包（重量約1公克）予石永信，該次販毒價金2,000 元則由石永信先予賒欠。 ⒈證人石永信之證述： ⑴警詢108.09.04（108年度偵字第4934號卷二第7至9頁） ⑵偵訊108.09.05（108年度偵字第4934號卷二第21至23頁） ⒉電話雙向通聯監聽譯文（108年度偵字第4934號卷一第155至156頁） 甲○○販賣第二級毒品，累犯，處有期徒刑壹年拾月。未扣案之行動電話壹支（含門號0000000000號SIM 卡壹張）沒收之，如全部或一部不能沒收或不宜執行沒收時，追徵其價額。 起訴書附表編號5 

附表二
編號 犯罪事實 相關證人之證述 原判決主文 備註 一 甲○○於108年3月25日20時25分許，以其使用之0000000000號行動電話，撥打陳慶華所持用之0000000000號行動電話，聯繫交易第二級毒品甲基安非他命事宜，嗣於同日21時15分許，甲○○即基於轉讓第二級毒品甲基安非他命之犯意，與陳慶華相約在其位於基隆市○○區○○○路00號1 樓住處樓下，將甲基安非他命無償轉讓予陳慶華施用。 ⒈證人陳慶華之證述： ⑴警詢108.09.18（108年度偵字第4934號卷二第101至105頁） ⑵偵訊108.09.18（108年度偵字第4934號卷二第137至141頁） ⒉電話雙向通聯監聽譯文（108年度偵字第4934號卷一第150頁） 甲○○轉讓禁藥，累犯，處有期徒刑柒月。未扣案之行動電話壹支（含門號0000000000號SIM 卡壹張）沒收之，如全部或一部不能沒收或不宜執行沒收時，追徵其價額。 起訴書附表編號6 二 陳慶華於108年4月1日18時45分許，以其使用之0000000000號行動電話，撥打甲○○所持用之0000000000號行動電話，聯繫交易第二級毒品甲基安非他命事宜，嗣於同日19時40分許，甲○○即基於轉讓第二級毒品甲基安非他命之犯意，與陳慶華相約在其位於基隆市中山區經國學院附近，將甲基安非他命無償轉讓予陳慶華施用。 ⒈證人陳慶華之證述： ⑴警詢108.09.18（108年度偵字第4934號卷二第101至105頁） ⑵偵訊108.09.18（108年度偵字第4934號卷二第137至141頁） ⒉電話雙向通聯監聽譯文（108年度偵字第4934號卷一第152至153頁） 甲○○轉讓禁藥，累犯，處有期徒刑柒月。未扣案之行動電話壹支（含門號0000000000號SIM 卡壹張）沒收之，如全部或一部不能沒收或不宜執行沒收時，追徵其價額。 起訴書附表編號7 

附錄本案論罪科刑法條
修正前毒品危害防制條例第4條
製造、運輸、販賣第一級毒品者，處死刑或無期徒刑；處無期徒
刑者，得併科新臺幣2千萬元以下罰金。
製造、運輸、販賣第二級毒品者，處無期徒刑或7年以上有期徒
刑，得併科新臺幣1千萬元以下罰金。
製造、運輸、販賣第三級毒品者，處7年以上有期徒刑，得併科
新臺幣7百萬元以下罰金。
製造、運輸、販賣第四級毒品者，處5年以上12年以下有期徒刑
，得併科新臺幣3百萬元以下罰金。
製造、運輸、販賣專供製造或施用毒品之器具者，處1年以上7年
以下有期徒刑，得併科新臺幣1百萬元以下罰金。
前五項之未遂犯罰之。

藥事法第83條
明知為偽藥或禁藥，而販賣、供應、調劑、運送、寄藏、牙保、
轉讓或意圖販賣而陳列者，處7年以下有期徒刑，得併科新臺幣5
千萬元以下罰金。
犯前項之罪，因而致人於死者，處7年以上有期徒刑，得併科新
臺幣1億元以下罰金；致重傷者，處3年以上12年以下有期徒刑，
得併科新臺幣7千5百萬元以下罰金。
因過失犯第1項之罪者，處2年以下有期徒刑、拘役或科新臺幣5
百萬元以下罰金。
第1項之未遂犯罰之。